【裁判字號】    95,易,2291
【裁判日期】    951117
【裁判案由】    毒品危害防制條例
【裁判全文】
臺灣臺北地方法院刑事判決              95年度易字第2291號
公  訴  人  臺灣臺北地方法院檢察署檢察官
被      告  甲○○
上列被告因違反毒品危害防制條例案件，經檢察官提起公訴（九
十五年度毒偵字第二二五九號），被告於準備程序中先就被訴事
實為有罪之陳述，經本院告以簡式審判之旨，並聽取當事人之意
見後，本院合議庭裁定行簡式審判程序後，本院判決如下：
    主  文
甲○○施用第二級毒品，處有期徒刑月，如易科罰金，以新臺
幣壹仟元折算壹日。扣案如附表編號一所示之毒品沒收銷燬之。
扣案如附表編號二、三所示之物均沒收之。
    事  實
一、甲○○前於民國九十三年間，因施用第二級毒品安非他命（
    下稱安非他命）而違反毒品危害防制條例案件，經臺灣板橋
    地方法院（下稱板橋地院）以九十三年度毒聲第八二四號裁
    定送觀察勒戒，因認無繼續施用毒品之傾向，經臺灣板橋地
    方法院檢察署（下稱板橋地檢署）檢察官於九十三年七月十
    二日以九十三年度核退毒偵字第二九一號不起訴處分書為不
    起訴處分確定在案，嗣於九十三年七月十三日出所。
二、甲○○基於施用安非他命之犯意，於九十五年八月十二日晚
    間，在臺北縣中和市○○路○段三七四號北一游泳池之洗手
    間內，施用安非他命一次。嗣於九十五年八月十六日下午二
    時許，甲○○行經臺北縣新店市○○路○段八十號後門時，
    為警攔檢而查獲其持有如附表編號一所示之毒品及其所有如
    附表編號二、三所示、供其施用安非他命所用之物，乃接受
    調查，經警採集其尿液送驗發現呈安非他命類陽性反應，而
    知甲○○有上開施用安非他命之犯行。
三、案經臺北市政府警察局新店分局移送臺灣臺北地方法院檢察
    署（下稱臺北地檢署）檢察官偵查起訴。
    理  由
一、證據之認定：
    上開事實二之部分，有被告甲○○於前述時地為警查獲，經
    警採集其尿液送臺灣檢驗科技股份有限公司以酵素免疫分析
    法初步檢驗及氣相層析質譜儀法確認檢驗，結果發現有安非
    他命類陽性反應之濫用藥物尿液檢驗報告一紙附卷足憑（臺
    北地檢署九十五年度毒偵字第二二五九號卷第五十頁參照）
    ，而扣案如附表編號一所示之毒品，經臺灣檢驗科技股份有
    限公司以氣相層析質譜儀法檢驗，結果檢出含有甲基安非他
    命陽性反應無訛，有該公司於九十五年九月四日出具之濫用
    藥物檢驗報告一紙附卷可證（同上偵查卷第四十頁參照），
    並有如附表編號二、三所示之物扣案可證，且被告亦對上開
    事實二之部分於本院九十五年十一月三日審理時供承不諱（
    本院當日審判筆錄參照），是依(一)前開濫用藥物尿液檢驗報
    告一紙、(二)扣案如附表編號一所示之安非他命及(三)扣案如附
    表編號二、三所示之物等補強證據已足資擔保被告於本院審
    理中所為之上開任意性自白具有相當程度之真實性，而得確
    信被告前述自白之犯罪事實確屬真實，從而依刑事訴訟法第
    一百五十六條第一項及同條第二項規定，自得依被告前述自
    白及該補強證據認定被告確有為前述施用安非他命一次之犯
    行，本件事證明確，被告之犯行堪以認定。
二、論罪科刑之法律適用：
  (一)核被告甲○○所為，係犯毒品危害防制條例第十條第二項之
    施用第二級毒品罪。其施用安非他命前後持有安非他命之低
    度行為，應為施用安非他命之高度行為所吸收，不另論罪。
  (二)爰審酌被告於毒品危害防制條例公布生效後曾由板橋地院裁
    定送觀察勒戒，並由板橋地檢署檢察官為不起訴處分確定（
    本院卷附板橋地檢署九十三年度核退毒偵字第二九一號不起
    訴處分書參照），顯見其未因前所受觀察勒戒之處分而決心
    改過及其智識程度、品行、犯後尚能坦承犯行、犯後態度良
    好等一切情狀，量處如主文所示之刑，並諭知易科罰金之折
    算標準。
  (三)扣案如附表編號一所示之毒品，經送鑑驗後檢出含有甲基安
    非他命成分無誤，已如前述，應依毒品危害防制條例第十八
    條第一項前段規定，不問屬於犯人與否，由本院諭知沒收銷
    燬之。扣案如附表編號二、三所示之物，均為被告所有，且
    係供其為本件施用安非他命所用之物，為被告供承在卷（本
    院九十五年十一月三日審判筆錄參照），應依刑法第三十八
    條第一項第二款、第三項之規定，均由本院宣告沒收之。
據上論斷，應依刑事訴訟法第二百七十三條之一第一項、第二百
九十九條第一項前段，毒品危害防制條例第十條第二項、第十八
條第一項前段，刑法第十一條前段、第四十一條第一項前段、第
三十八條第一項第二款，判決如主文。
本案經檢察官郭瑜芳到庭執行職務。
中    華    民    國    95    年    11    月    17    日
                  刑事第九庭    法  官  林怡秀
本件正本證明與原本無異。
如不服本判決，應於判決送達後十日內，向本院提出上訴狀。
                                書記官  林義盛
中    華    民    國    95    年    11    月    17    日
附表：
┌──┬─────┬────┬─────────────┐
│編號│物品名稱  │數 量   │扣 押 物 品 清 單 編 號   │
├──┼─────┼────┼─────────────┤
│ 一 │安非他命  │毛重零點│臺北地檢署九十五年度紅保管│
│    │          │肆玖公克│字第０三二二號編號１      │
│    │          │、因鑑驗│                          │
│    │          │使用零點│                          │
│    │          │零壹肆公│                          │
│    │          │克      │                          │
├──┼─────┼────┼─────────────┤
│ 二 │安非他命吸│壹組    │臺北地檢署九十五年度藍保管│
│    │食器      │        │字第二一九二號編號２      │
├──┼─────┼────┼─────────────┤
│ 三 │鏟管      │壹支    │同上編號３                │
└──┴─────┴────┴─────────────┘
附錄本案論罪科刑法條全文：
毒品危害防制條例第十條：
施用第一級毒品者，處六月以上五年以下有期徒刑。
施用第二級毒品者，處三年以下有期徒刑。


司法院資訊處製作；財團法人民間司法改革基金會備份。
